【裁判字號】    96,易,1964
【裁判日期】    970116
【裁判案由】    詐欺
【裁判全文】
臺灣臺北地方法院刑事判決              96年度易字第1964號
公  訴  人  臺灣臺北地方法院檢察署檢察官
被      告  乙○○
上列被告因詐欺案件，經檢察官提起公訴（96年度偵字第10663號）
，本院判決如下：
    主  文
乙○○共同意圖為自己不法之所有，以詐術使人將第三人之物交
付，處有期徒刑肆月，如易科罰金，以新臺幣壹仟元折算壹日；
減為有期徒刑貳月，如易科罰金，以新臺幣壹仟元折算壹日。緩
刑貳年。
    事  實
一、乙○○、甲○○（本院另案通緝中）於民國96年1月間某日
    ，因不知情之戊○○（另經臺灣臺北地方法院檢察署另行通
    緝中）介紹，知悉庚○○需調借現金，乙○○明知甲○○無
    調取現金之意願及能力，竟基於意圖為甲○○不法所有之共
    同犯意聯絡，先由戊○○告知庚○○可向乙○○調借資金之
    訊息後，隨即由乙○○以電話聯絡庚○○，佯稱可以支票及
    每月3分利借貸現金云云，致庚○○陷於錯誤，持第三人龐
    家禎所簽發，以華南商業銀行埔墘分行為付款人、面額均為
    新臺幣（下同）5萬元、發票人為龐家禎之票號SC0000000號
    、SC0000000號、SC0000000號支票後，於96年1月15日13時
    45分許，在臺北市中正區○○○路、杭州南路口，交付乙○○以借調現金，詎乙○○得手後，即轉交在場之甲○○，二
    人並藉口取款而趁機逃逸，嗣甲○○將上開詐得之支票透過
    不知情之丁○○向丙○○調取現金花用。
二、案經庚○○訴由臺北市政府警察局中正第一分局報請臺灣臺
    北地方法院檢察署檢察官偵查起訴。
    理  由
壹、程序方面：查被告乙○○及公訴人對於以下本院作為得心證
    依據之各項證據，均不爭執其證據能力，且於審理程序同意
    作為證據（見本院卷卷(二)第164頁背面至167頁，97年1月2日
    審判筆錄）。本院審酌各項證據作成時之狀況，認為並無不
    適當之情事，依刑事訴訟法第159條之5規定，均得作為證據
    。
貳、實體方面：
一、訊據被告乙○○對於上開事實坦承不諱，核與證人即告訴人
    庚○○於警詢、偵訊及本院審理時證述（偵查卷第9至10頁
    、第12至15頁、第16至17頁、第66頁至68頁，本院卷(二)第10
    5至109頁參照）及證人己○○、丙○○、丁○○於本院審理
    時證述（本院卷第136至137頁、第151頁背面至155頁、第16
    1至164頁參照）情節均大致相符，且有卷附之支票正面及背
    面影本3紙、乙○○簽收支票簽據1紙、證人庚○○與被告乙○○之電話通聯錄音紀錄文字檔、證人庚○○與戊○○之電
    話通聯錄音紀錄文字檔（見偵查卷第19頁、第41至45頁）、
    華南商業銀行埔墘分行（96）華埔字第227號函暨所附龐家
    禎之客戶資料查詢單及票號SC0000000號至SC0000000號支票
    傳票正反面影本（見偵查卷第53至60頁）、臺灣新光商業銀
    行中和分公司收妥票據明細表（李佩蓉、帳號0116＊＊＊77
    8、票號SC0000000）、板橋市農會存入支票紀錄（君敬建設
    有限公司、帳號0206＊＊＊088、票號SC0000000）、君敬建
    設有限公司君字第961004號函暨所附房屋及土地開工款發票
    2 紙、己○○聯邦商業銀行帳戶開戶資料、新光人壽保險股
    份有限公司96年10月23日函及附件可稽（見本院卷卷(二)第54
    頁、第56頁、第81至86頁、第118至132頁），足以擔保被告
    前開任意性自白與事實相符，是本案事證明確，被告之犯行
    ，已堪認定，應予依法論科。
二、核被告所為，係犯刑法第339條第1項之詐欺取財罪。被告與
    甲○○間就上揭犯行，有犯意聯絡、行為分擔，應論以共同
    正犯。又公訴意旨雖認戊○○亦屬本件共同正犯，然查，戊○○係基於介紹借款對象而告知庚○○可向乙○○調現，而
    上開支票3紙亦由甲○○交由不知情之丁○○持向丙○○借
    款，戊○○曾向庚○○表示因與乙○○不熟，提醒庚○○要
    小心等情，有證人庚○○、丁○○、丙○○證述附卷可稽（
    見偵查卷第67頁、本院卷卷(二)第161至164頁），縱然戊○○
    曾於票號SC0000000號支票上背書，然無證據證明其與被告
    、甲○○有何犯意聯絡及行為分擔，併予敘明。爰審酌被告
    犯罪之動機、目的，致告訴人所生損害程度，暨其犯後已於
    本院坦承犯罪，且與告訴人達成和解等一切情狀，量處如主
    文所示之刑，並諭知易科罰金之折算標準。又被告本件犯罪
    時間係在96年4月24日以前，所犯並符合中華民國九十六年
    罪犯減刑條例第2條第1項第3款之規定，復無該條例第3條規
    定不得減刑之情形，爰減其宣告刑2分之1，並依該條例第9
    條之規定，諭知其減刑後易科罰金之折算標準。另查被告前
    未曾受有期徒刑以上刑之宣告，有臺灣高等法院被告前案紀
    錄表在卷可稽，其因一時短於思慮致觸犯本件犯行，經此偵
    、審教訓，應知所警惕，本院認前開所宣告之刑，以暫不執
    行為適當，爰併宣告緩刑2年，以啟自新，並利於和解條件
    之履行。
據上論斷，應依刑事訴訟法第299條第1項前段，刑法第28條、第
339條第1項、第41條第1項前段、第74條第1項第1款，刑法施行
法第1條之1，中華民國九十六年罪犯減刑條例第2條第1項第3款
、第7條、第9條，判決如主文。
本案經檢察官蕭方舟到庭執行職務。
中    華    民    國    97    年    1     月    16    日
            刑事第十庭    審判長法  官   林春鈴
                                法  官   林柏泓
                                法  官   呂煜仁
上正本證明與原本無異。
如不服本判決，應於判決送達後10日內向本院提出上訴狀（應抄
附繕本）。告訴人或被害人如對於本判決不服者，應具備理由請
求檢察官上訴，其上訴期間之計算係以檢察官收受判決正本之日
期為準。
                                書記官   陳泰寧
中    華    民    國    97    年    1     月    17    日
附錄本案論罪科刑法條全文：
刑法第339條第1項
意圖為自己或第三人不法之所有，以詐術使人將本人或第三人之
物交付者，處五年以下有期徒刑、拘役或科或併科一千元以下罰
金。


司法院資訊處製作；財團法人民間司法改革基金會備份。
